【裁判字號】    92,交聲,461
【裁判日期】    920530
【裁判案由】    交管條例聲異
【裁判全文】
臺灣板橋地方法院交通事件裁定                    九十二年度交聲字第四六一號
    原處分機關  交通部公路總局臺北區監理所
    異  議  人  軒悅企業有限公司
    即受處分人          設臺北.
    代  表  人  甲○○
    代  理  人  丙○○
右列異議人即受處分人因違反道路交通管理處罰條例案件，不服原處分機關於中華民
國九十二年一月七日所為之裁決處分（裁決書案號：北監五字第裁四○─ＣＮ000
0000號），聲明異議，本院裁定如左：
    主  文
異議駁回。
    理  由
一、聲明異議意旨略以：異議人即受處分人軒悅企業有限公司所有之車牌號碼七Ａ─
    四三五六號自用小客車，於民國（下同）九十一年十一月十二號上午七時二十八
    分許，因停放於臺北縣三重市○○街與重新路路口處，經警以該車輛在禁止臨時
    停車處所停車為由，拍照後逕行掣單舉發，惟：(一)違規通知單所載地點為臺北縣
    重市○○路○段，與該車實際停放地點（為三重市○○街）不符，(二)該車係停放
    於紅線內，應無違規情事，(三)若停車於紅線內確屬違規，則同路段對面紅線內鐵
    皮圍牆所搭蓋之出租停車場亦屬違規；經異議人提出申訴後，原處分機關仍以異
    議人違規事證明確，而予裁罰之處分，爰依法聲明異議云云。
二、按汽車駕駛人在禁止臨時停車處所停車者，處新臺幣（下同）六百元以上一千二
    百元以下罰鍰，道路交通管理處罰條例第五十六條第一項第一款定有明文。次按
    禁止臨時停車線為紅色實線，用以指示禁止臨時停車路段，而禁止臨時停車處所
    不得停車，道路交通標誌標線號誌設置規則第一百六十九條第一項、第二項、道
    路交通安全規則第一百十二條第一項第一款亦分別定有明文。
三、經查，本件異議人即受處分人軒悅企業有限公司（原裁決書誤載為軒悅食品機械
    有限公司，應予更正）所有之車牌號碼七Ａ─四三五六號自用小客車，於九十一
    年十一月十二日上午七時二十八分許，停放於劃有紅線禁止臨時停車之臺北縣三
    重市○○街與重新路路口處，經警於拍照後逕行掣單舉發等事實，有臺北縣政府
    警察局交通警察隊三重分隊掣發之北縣警交字第ＣＮ0000000號舉發違反
    道路交通管理事件通知單影本一紙、採證照片一幀附卷可稽，並經證人即掣單舉
    發異議人違規停車之臺北縣政府警察局交通警察隊三重分隊警員乙○○於本院審
    理時到庭結證明確；異議人雖以前詞置辯，惟查：(一)本件異議人違規停車之地點
    ，係位於臺北縣三重市○○路○段與中寮街路口處，偏向中寮街方向，此有採證
    照片一紙在卷可按，且為異議人所自承；是本件違規通知單及原處分機關裁決書
    內所載之違規地點，固均僅概略記載為臺北縣三重市○○路○段，未詳予記明係
    該路段與中寮街路口處，稍嫌粗率，應予補正，惟此尚不影響於本件異議人違規
    事實之同一性甚明；(二)觀諸卷附採證照片所示，異議人所有之上開自用小客車，
    係停放於紅色禁止臨時停車線內側以至人行道間之道路上；而禁止臨時停車線既
    係用以指示禁止臨時停車之路段，本身自無左右或內外之別，亦即劃有禁止臨時
    停車線之路段，均禁止停車或臨時停車，蓋倘非如此，實不足以達成劃設禁止臨
    時停車線以維持交通秩序、管制車輛停放之目的（例如：依道路交通安全規則第
    一百十一條第一項第二款規定，公共汽車招呼站十公尺內、消防栓、消防車出入
    口五公尺內均禁止臨時停車，此等地區均劃設禁止臨時停車線；倘駕駛人並非將
    車輛停放於紅線外側臨車道處，而係將車輛停放於紅線內側臨上開公車招呼站、
    消防栓、消防車出入口處，此等行為對於保持上開地點淨空、以利公車、消防車
    順利出入及緊急時利用消防栓設備等目的所生之危害，尤甚停車於紅線外側臨車
    道處，豈能謂非違規之行為？）；再觀諸採證照片及異議人自行提供之照片所示
    ，異議人停放車輛之地點，係位於人行道斜坡處之正前方，顯見該地點非僅供行
    人通行之用，亦係機車、身心障礙人士進出之重要出入口，並非一般觀念上可供
    停放車輛之處，縱該處紅線內側以至人行道間有部分畸零空間，亦非供作停車之
    用，異議人於該畸零空間內停放車輛，揆諸前述，自仍無礙其違規停車行為之成
    立；(三)至異議人另辯稱中寮路對面以鐵皮圍牆所搭蓋之出租停車場，同屬在紅線
    內側，為何得以營業而不違規云云；經查，上開異議人所述以鐵皮圍牆所圍繞作
    為私人出租停車位使用之土地，是否為私人擁有所有權或使用權，本非異議人所
    得過問，縱該處經營之停車場確涉及不法情事，亦屬主管機關得依職權或依檢舉
    進行取締、舉發，以追究其責任之問題，與本件異議人違規停車之行為，渺不相
    涉，自非異議人得執此以求免罰之依據。綜上所述，本件異議人前揭所辯，均無
    足採，其於禁止臨時停車之處所停車，違規事實明確；原處分機關以異議人違反
    道路交通管理處罰條例第五十六條第一項第一款之規定，裁處罰鍰九百元，核無
    不當；本件異議為無理由，應予駁回。據上論斷，應依道路交通案件處理辦法第
    十九條，裁定如主文。
中      華      民      國    九十二    年      五      月      三十    日
                                    臺灣板橋地方法院交通法庭
                                        法  官  劉 景 宜
右正本證明與原本無異。
如不服本裁定，應於送達後五日內，向本院提出抗告狀。
                                        書記官  劉 育 君
中      華      民      國    九十二    年      六      月       三     日


司法院資訊處製作；財團法人民間司法改革基金會備份。
